# 子公司执行新准则，母公司其他综合收益分类问题

提问人：RadicalDreamers 时间：2020-06-03 09:33:04
请教陈版
我们是集团公司总部，上市子公司 2019 年执行新金融工具准则，母公司仍执行旧准则，合并报表按照新旧准则科目并行列报
本期子公司发生的不能重分类进损益的其他综合收益变动，合并报表中母公司按持股比例确认的其他综合收益是不是也应该分类为 不能重分类进损益的其他综合收益？

回答人：chenyiwei
可以这样理解。在合并报表中，子公司在新准则下不能转入损益的其他综合收益发生额（如“其他权益工具公允价值变动”）中按比例归属于母公司的部分，也同样披露为“其他权益工具公允价值变动”，属于不能转入损益的其他综合收益。